臺灣高等法院臺中分院刑事裁定　　　　　　　　　　九十一年度交抗字第五二四號
　　抗　告　人
　　即受處分人　甲○○
右列抗告人因聲明異議案件，不服臺灣彰化地方法院中華民國九十一年七月三日裁定
（九十一年度交聲字第一四四號）提起抗告，本院裁定如左：
      主  文
抗告駁回。
      理  由
一、本件抗告意旨略以：
  (一)證人張信東證稱於舉發當日在彰化縣警察局彰化分局側門執行凌晨四時至八時
      之警衛勤務，並證稱抗告人從他所站的位置（分局側門）對面路口闖紅燈，而
      所謂「對面路口」距分局側門有四十公尺左右之距離，在正常作業上是很難作
      正確之判斷，是原裁定以張信東警員之證詞作為裁定之依據，難予服眾。
  (二)又張信東警員證稱：有攔停的舉動，抗告人加速逃逸，行徑特別惡劣等語。查
      ，抗告人家境清白，無前科不良紀錄，為何要加速逃逸，抗告人乃善良之百姓
      ，年近五十七歲，何來行徑惡劣。
  (三)另舉發當日早上七時四十分許，正值上班、上課之尖峰時刻，而此路段醫院、
      學校、公家機關齊集，且抗告人之住所及上班之地點均位於彰化市與和美鎮之
      交界，抗告人當天實無理由往市區繞行一圈，再返回市郊上班之理。且本件又
      無確切人證、物證及相關資料照片，抗告人無義務信服。況舉發員警亦有可能
      筆誤、視誤，錯記車牌號碼之英文單字或數字之排序，致有所失誤。
二、按汽車駕駛人，行經有燈光號誌管制之交岔路口闖紅燈者，處新台幣一千八百元
    以上五千四百元以下罰鍰；又汽車駕駛人，駕駛汽車有違反本條例之行為，經交
    通勤務警察或依法令執行交通稽察任務人員制止時，不聽制止或拒絕停車接受稽
    查而逃逸者，除按各條規定處罰外，處新台幣三千元以上六千元以下罰鍰，道路
    交通管理處罰條例第五十三條及第六十條第一項定有明文。次按逕行舉發違反道
    路交通管理事件，經汽車所有人依通知單之應到案日期前到案，並告知違規駕駛
    人姓名、身份證統一編號及住址者，處罰機關應即另行通知違規駕駛人到案依法
    處理；逾到案日期，處罰機關應依本例（即道路交通管理處罰條例）第八十五條
    第三項規定處罰該汽車所有人；本條例關於車輛駕駛人之處罰，如應歸責於車輛
    所有人者，處罰車輛所有人。違反道路交通管理事件統一裁罰標準及處理細則第
    二十四條、道路交通管理處罰條例第八十五條第三項亦有明定。
三、經查，當時駕駛機車闖紅燈者是一位年輕人，而非抗告人等語，雖據證人即當天
    執勤之警員張信東於本院調查時證述屬實（見本院卷第十八頁）。惟當天該駕駛
    人確係騎乘抗告人所有之ＩＷＤ－四０八號重機車等情，亦據張信東證述如下：
  (一)「（當天舉發的情形為何？）當天天氣晴朗，我就在我們分局的側門執勤，受
      處分人（應係該駕駛人）是從我對面的路口闖紅燈，我有攔停的舉動，但對方
      加速逃逸，車牌我看得很清楚，因為受處分人（應係該駕駛人）的行徑特別敢
      直接在分局前闖紅燈，所以我就立刻上分局去確認車牌的資料跟我舉發該車的
      特徵都一樣，我當庭提出我當天工作記錄簿、員警出入及領用槍彈無線電登記
      簿（閱後影印附卷）為庭上參考，這可證明我當天有執勤，且我有將上開舉發
      情形登記在我的工作記錄簿上」（見原審卷第十五、十六頁），並有證人張信
      東所提出之員警工作紀錄簿、員警出入及領用槍彈（無線電）登記簿在卷可參
      （見原審卷第十八、十九頁）。
  (二)「我們警察執勤人員的位置並非是固定不動，而是可自由移動，當時我所站立
      之位置是在銀行的對面、警察局車棚的外面，我是看對向的車道有無闖紅燈者
      再加以攔截，因闖紅燈者均是少數，若同時有二輛以上的車子我就無法攔截」
      、「（問：本案闖紅燈者之機車行駛車道與你所站的位置是否在同一邊？）闖
      紅燈者所行使之路線是在我所站位置的對面車道，當我看到闖紅燈者時，我就
      走到對面慶豐銀行的外面去攔截，因紅綠燈的位置到我所站之位置還有一段距
      離，所以我走到對向去攔截闖紅燈者還來得及，本件當時闖紅燈者是一位年輕
      人，他看到我要攔截，就加速逃掉了，該騎機車之年輕人並非本案之抗告人。
      當時該闖紅燈者逃掉後，我有將該機車之車牌號碼及機車車種、特徵等記在手
      上，然後我就到警察局樓上去查電腦，並查出該車牌號碼與該機車車種、特徵
      均符合」、「（問：當時該闖紅燈之機車速度如何？）該闖紅燈者到路口時有
      減速慢行，然後再闖過來，因路口很大，若未減速就直接闖過來會相當危險，
      也就是因為闖紅燈者到此均會把速度減慢，我才有充裕的時間到對面去攔截」
      （見本院卷第十八、十九頁）。
　(三)綜上論述，證人張信東當時係在該駕駛人之旁邊攔停，嗣該駕駛人逃逸後，馬
      上將車牌號碼及車輛特徵抄寫在手上，再回警察局樓上查詢電腦，經核與抗告
      人所有之上開機車均相符，是張信東應不致有誤記或看錯車牌號碼之情形，況
      張信東與抗告人素不相識，衡情亦無故為攀陷之理，是抗告人之上開車輛，應
      有於九十年九月三日上午七時四十分許，為不詳姓名者騎乘至彰化市○○路、
      民生路口，該不詳姓名者並有闖越紅燈，及拒不服稽查取締之情事無誤。
  (四)另抗告人雖提出上班證明書一紙，證明其當日上午八時有至偉任企業有限公司
      上班，惟查舉發時間為上午七時四十分，距上午八時之開始上班時間仍有相當
      差距，且該公司位於彰化市○○路，與舉發地點光復路、民生路口同位於彰化
      市內，抗告人住所至被舉發地點僅五、六分鐘之車程等情，亦據張信東於原審
      時證述屬實（見原審卷第十六頁），是此項證據亦不能為抗告人有利之認定。
四、抗告人雖非該次違規之行為人，惟抗告人並未於通知單之應到案日期前到案，並
    告知違規駕駛人姓名、身份證統一編號及住址，是原處罰機關依上揭條文之規定
    ，裁處抗告人「九十一年五月十四日前罰鍰新台幣四千八百元整，逾期按累計罰
    鍰裁罰」，核無不合。原審裁定駁回抗告人異議之理由雖有不同，惟結論並無相
    異，抗告人仍執前詞指摘原裁定不當，為無理由，應予駁回。
五、據上論結，應依刑事訴訟法第四百十二條，裁定如主文。
中      華      民      國      九十一   年       九      月    三十    日
                                  臺灣高等法院臺中分院刑事第十庭
                                        審判長法  官  林  照  明
                                              法  官  王      銘
                                              法  官  蔡  名  曜
右正本證明與原本無異。
不得抗告。
                                              書記官  許  哲  禎
中      華      民      國      九十一   年       十      月     二     日
                                                                        Ｉ
